---
title: "Evaluación y optimización de campañas online."
author: "Jose castillo <br> Yoselin Arvelaiz"
date: "Noviembre de 2018"
output: ioslides_presentation
---

```{r setup, include=FALSE}
knitr::opts_chunk$set(echo = FALSE)
```

# Introducción

## Introducción

El marketing digital (o marketing online) engloba todas aquellas acciones y estrategias publicitarias o comerciales que se ejecutan en los medios y canales de internet. El marketing digital pone a nuestra disposición una serie de herramientas de gran diversidad desde las que pueden realizarse desde pequeñas acciones a prácticamente coste cero hasta complejas estrategias (y obviamente más costosas) en las que se pueden combinar infinidad de técnicas y recursos. Estas son las principales:

- Web o blog.
- Buscadores.
- Redes Sociales.

##
El marketing digital es una estrategia imprescindible para las marcas por la gran oportunidad de crecimiento, posicionamiento y ventas o captación de clientes que representan.

En el trabajo que se presenta haremos uso en principio de datos concernientes a Campañas Online para evaluar y optimizar las palabras claves desde un buscador de Internet (Google). A este conjunto de datos se le aplica una reducción de dimensionalidad mediante el Análisis de componentes principales, posteriormente se le aplica la técnica de agrupamiento PAM. Una vez que se consigue la clasificación del conjunto de palabras se destacan las características de estos grupos o clusters y finalmente se sugieren modelos ARIMA para las variables consideradas.


## Análisis de Componentes Principales 









## aplicacion

<a href="http://127.0.0.1:4512/">¡Campaña online!</a>

## R Markdown

This is an R Markdown presentation. Markdown is a simple formatting syntax for authoring HTML, PDF, and MS Word documents. For more details on using R Markdown see <http://rmarkdown.rstudio.com>.

When you click the **Knit** button a document will be generated that includes both content as well as the output of any embedded R code chunks within the document.

## Slide with Bullets

- Bullet 1
- Bullet 2
- Bullet 3

## Slide with R Output

```{r cars, echo = TRUE}
summary(cars)
```

## Slide with Plot

```{r pressure}
plot(pressure)
```

